---
title: "EpiModel"
author: "Edyniesky"
date: "3 de junio de 2016"
output: html_document
---

## Modelos determinista compartimentales (MCD)

Modelos compartimentales deterministas resolver ecuaciones diferenciales que representan los sistemas analíticos epidémicas en tiempo continuo. 

# Modelo **SI**


\begin{align}
  \frac{dS}{dt} &= -\lambda S \notag \\[4pt]
  \frac{dI}{dt} &= \lambda S
\end{align}

Donde $\lambda$ es la fuerza con la que acontece la infección y esta representada por $\frac{\beta c I}{N}$, $\beta$ es la probabilidad de transmisión por contacto,__*c*__ es la tasa de contacto por persona por unidad de tiempo, __*I*__ es el número de infectados en el tiempo __*t*__ y __*N*__ es el tamaño de la poblacion en el tiempo __*t*__

La fuerza de la infección e multiplicada por el estado en que se emcuemtra **S** (susceptibles).

-Para simular modelos deterministas **EpiModel** utiliza la función:

--**dcm**

Antes de ejecutar el modelo, es necesario para parametrizarlo. 

En **param.dcm**, se introducen los parámetros del modelo epidémico. El argumento **inf.prob** establece la probabilidad de transmisión por acto, y **act.rate** establece los actos por persona por unidad de tiempo. La función **init.dcm** recoge las condiciones iniciales para el modelo, y dado que esten en el modelo SI es necesario especificar el número inicial **susceptibles** e **infectados** en $t_1$. 

El control.dcm finalmente recoge otros controles de modelo estructural como el __tipo de modelo__ y el __número de pasos de la simulación__.

```{r llamando EpiModel, include=FALSE}
library(EpiModel)
```


```{r Parametros del Modelo}
param <- param.dcm(inf.prob = 0.2, act.rate = 0.25)
init <- init.dcm(s.num = 500, i.num = 1)
control <- control.dcm(type = "SI", nsteps = 500)
```

```{r Resultados}
mod <- dcm(param, init, control)

print(mod)

```

--- __*s.num*__ representa la fracción de la poblacion susceptible.  
--- __*i.num*__ representa el número de personas infectadas en la poblacion. 

--- __*si.flow*__ es la poblacion que se mueve de __*S*__ para __*I*__.

Em terminos epidemiológicos __*i.num*__ y __*si.flow*__ representan la prevalencia y la incidencia. 

```{r Grafico}
plot(mod)
```

Ahora podemos pedir un resumen del modelo em el tiempo específico del modelo. En el tiempo $t_{150}$ el 22,5% de la poblacion estaba efectada y la incidencia fue de 4,31 nuevos infectados. 

```{r Resultados en tiempo expecifico }
summary(mod, at = 150)
```

























